【裁判字號】    92,簡上,132
【裁判日期】    921226
【裁判案由】    違反電信法
【裁判全文】
臺灣臺南地方法院刑事判決                        九十二年度簡上字第一三二號
    上  訴  人  丙○○
    即  被  告
                甲○○
右上訴人等因違反電信法案件，不服本院新營簡易庭九十二年度營簡字第一六三號中
華民國九十二年三月二十四日第一審判決（聲請案號：九十二年度偵字第一六七六號
），提起上訴，本院管轄之第二審合議庭判決如左：
    主  文
原判決撤銷。
丙○○共同違反電信法第四十六條第五項規定，設置無線廣播電臺發送射頻信息，致
干擾無線電波之合法使用，累犯，處有期徒刑肆月，併科罰金新臺幣伍萬元，有期徒
刑如易科罰金，罰金如易服勞役，均以新台幣玖佰元即銀元參佰元折算壹日。扣案如
附表所示之電信器材均沒收之。
甲○○共同違反電信法第四十六條第五項規定，設置無線廣播電臺發送射頻信息，致
干擾無線電波之合法使用，處罰金新臺幣壹拾伍萬元，如易服勞役，以新台幣玖佰元
即銀元參佰元折算壹日。扣案如附表所示之電信器材均沒收之。
    事  實
一、丙○○前因肅清煙毒條例及偽造文書等案件，經臺灣臺南地方法院分別以八十一
    年訴字第二一八七號、八十二年訴字第一九一五號及八十二年度易字第四三八九
    號判處有期徒刑三年二月、三年八月及四月，經定應執行有期徒刑六年十月，並
    於民國八十四年十月二十八日假釋出監。嗣於八十九年三月五日假釋期滿視為執
    行完畢。丙○○猶不知悔改，明知無線電頻率、發射方式、設置電台等有關電信
    監理業務，非經申請許可核准並發給執照，不得設置、使用，竟與甲○○、丁○○（業經本院新營簡易庭以九十二年度營簡字第一六三號判處罰金新台幣十萬元
    確定）共同基於未經許可設置無線電廣播電台之犯意聯絡，由丙○○於九十一年
    六月間某日，向綽號「小紀」真實姓名年籍不詳之成年男子以新台幣（下同）二
    十萬元購得如附表所示電信器材，並由甲○○提供其向不詳姓名年籍人士，以每
    月一萬元所承租，位於臺南市○○路○段七五三號擁有樓上二間房間，樓下一間
    房間格局之租處，將其中位於樓上房間之一，以每月租金三千元之對價出租予丙○○，供其以該房間作為發送射頻訊息之基地台，甲○○並提供以其名義申裝之
    （０六）0000000號室內電話，供丙○○作為發送廣播節目所需之扣應電
    話使用，另由丁○○提供其所有座落臺南縣東山鄉高原一０九號北方約五十公尺
    處土地供作轉播站，丙○○、甲○○及丁○○等三人共同以此方式，未經許可設
    置發射頻率一０五．二兆赫無線電頻率之非法廣播電台，並發送射頻信息，致干
    擾合法設置之「警察廣播電台」就調頻一０四．九兆赫無線電頻道之無線電波合
    法使用。嗣經電信警察第三中隊於九十一年十月十五日持台灣台南地方法院核發
    之搜索票至臺南縣東山鄉高原一０九號北方約五十公尺土地處及臺南市○○路○
    段七五三號等處查獲，並當場扣得均為丙○○所有，且供發送射頻信息所用之如
    附表所示之電信器材。
二、案經交通部電信總局移送台灣台南地方法院檢察署檢察官偵查終結，聲請簡易判
    決處刑。
    理  由
一、訊據被告丙○○於偵審中均坦承於前揭時地，未經主管機關許可，即以如附表所
    示扣案物品設置非法廣播電台等情，核與同案被告丁○○於警訊及偵查中所供相
    符，並有如附表所示電信器材扣案可稽，被告丙○○於偵審中之自白與事實相符
    ，應堪採信。又被告丙○○等人非法設置之廣播電台確有干擾合法設置之「警察
    廣播電台」就調頻一０四．九兆赫無線電頻道之無線電波合法使用等情，亦有交
    通部電信總局南區電信監理站非法電台電波干擾處理報告表、電信總局南區電信
    監理站廣播電台電場強度干擾測試表及處理報告表回函各一紙在卷可稽，從而被
    告丙○○違反電信法相關規定，非法設置廣播電台，發送射頻信息，致干擾無線
    電波之合法使用之犯行應堪認定。
二、訊據被告甲○○於偵審中固均坦承出租前揭房間予被告丙○○，並提供以其名義
    申裝之（０六）0000000號室內電話予被告丙○○使用等情，惟矢口否認
    涉有共同違反電信法非法設置廣播電台之犯行，辯稱：將臺南市○○路○段七五
    三號房間出租予丙○○後，即已搬離該處，並不知被告丙○○於該房間內設置非
    法廣播電台云云。經查：
（一）被告甲○○於前揭時地出租臺南市○○路○段七五三號房間一間予被告丙○○
      ，並提供以其名義申裝之（０六）0000000號室內電話予被告丙○○使
      用等情，業據被告甲○○於偵審中供承不諱，核與被告丙○○於偵審中所供相
      符，此部份事實洵堪認定。又被告甲○○提供之前揭電話係被告丙○○用以作
      為其所經營之廣播電台扣應節目所需之電話等情，亦經被告丙○○於警訊及偵
      審中陳明在卷，並有錄音紀錄一份在卷可稽（附於警卷第十五頁），此部份事
      實亦堪認定。
（二）被告甲○○於警訊供稱係以每月一萬元租金向不詳姓名年籍人士承租臺南市○○路○段七五三號房屋（參見警卷第九頁背面），復於本院調查時供稱：前開
      房屋共三間房間，為樓上二間，樓下一間之格局。其係將二樓其中一房間以每
      月三千元之對價出租予丙○○等語（參見本院卷第三十四頁），參以被告丙○○於偵審中均供稱以每月三千元租金之條件，向被告甲○○承租其中一間房間
      等詞。從而被告甲○○當無於丙○○僅能為其分擔百分之三十租金情形下，即
      行搬離租所，使其自陷於未使用該租處卻仍須負擔每月七千元租金之窘境。堪
      認被告甲○○將其向他人承租之房屋轉租部分房間予被告丙○○後，仍留於該
      租處使用其餘尚未出租之房間。被告甲○○於本院調查時辯稱：出租房間予被
      告丙○○後，即行搬遷離去云云，與事實不符，當無可採。被告甲○○於本院
      調查時雖改稱前揭租處係以每月三千元之對價向他人承租而得云云，惟若被告
      甲○○係以每月三千元租金承租而得前揭房屋，且其於被告丙○○租得前揭租
      處後即行離去，衡情被告甲○○應係將該屋全部轉租予被告丙○○，當無僅出
      租其中一間房間予被告丙○○，任令其餘二房間均閒置不用之理，被告甲○○
      於本院調查時所為更異之辯述顯與常情有違，尚無可採。依此，被告甲○○於
      被告丙○○租用其租處房間後，既仍留於該處起居生活，衡情當就被告丙○○
      於一室之隔所為之非法設置廣播電台等犯行，應有所悉。且被告甲○○亦曾提
      供以其名義申裝之（０六）0000000號室內電話予被告丙○○以供其經
      營非法電台廣播節目扣應所用，已如前述。復參以被告甲○○於偵查中亦供稱
      知悉該房間係供作錄音之用等語（參見偵卷第十八頁），堪認被告甲○○確知
      被告丙○○以向其承租之房間設置非法廣播電台，是其與被告丙○○間，確有
      犯意聯絡及行為分擔。被告甲○○辯稱不知被告丙○○於其提供之房間內非法
      設置廣播電台，並無與之犯意聯絡云云，顯無可採。被告甲○○違反電信法相
      關規定，非法設置廣播電台，發送射頻信息，致干擾無線電波之合法使用之犯
      行，應堪認定。
三、查被告丙○○、甲○○行為後，電信法第五十八條業於九十二年五月二十一日修
    正公布生效。原電信法第五十八條第一項：「未經許可擅自設置或使用電台發送
    九千赫至三百秭赫之射頻信息，致干擾無線電波之合法使用者，處二年以下有期
    徒刑、拘役或科或併科新台幣六十萬元以下罰金。」之規定，修正為「違反第四
    十六條第五項規定，設置或使用無線廣播電臺或無線電視電臺發送射頻信息，致
    干擾無線電波之合法使用者，處二年以下有期徒刑、拘役或科或併科新臺幣六十
    萬元以下罰金。」，兩者相較以觀，法定刑度並無差異，故依刑法第二條第二條
    第一項前段之規定，應適用裁判時之法律即修正後之電信法第五十八條第一項規
    定。核被告丙○○、甲○○所為均係違反電信法第五十八條第一項之未經許可設
    置無線廣播電臺發送射頻信息，致干擾無線電波之合法使用之規定。被告丙○○
    非法使用無線廣播電臺發送射頻信息之低度行為，應為非法設置無線廣播電臺之
    高度行為所吸收，不另論罪。被告丙○○、甲○○與丁○○就非法設置無線廣播
    電臺之犯行間，具有犯意聯絡及行為分擔，俱為共同正犯。被告丙○○前因肅清
    煙毒條例及偽造文書等案件，經臺灣臺南地方法院分別以八十一年訴字第二一八
    七號、八十二年訴字第一九一五號及八十二年度易字第四三八九號判處有期徒刑
    三年二月、三年八月及四月，並經定應執行有期徒刑六年十月，並於八十四年十
    月二十八日假釋出監。嗣於八十九年三月五日假釋期滿視為執行完畢等情，有台
    灣高等法院被告全國前案紀錄表一份在卷可稽。被告丙○○於有期徒刑執行完畢
    後，五年內再犯本件法定刑有期徒刑以上之罪，為累犯，應依刑法第四十七條之
    規定，加重其刑。原審據以論罪科刑，固非無見，惟原審判決未及審酌前揭電信
    法之修正，且被告甲○○所為之犯行應係情節較重之「設置」非法廣播電台發送
    射頻信息，而非單純「使用」非法廣播電台發送射頻信息，原審此部份認事用法
    有所不當，復未斟酌被告丙○○設置時間非長、犯罪後於警訊及偵審中迭次坦承
    犯行，未曾反覆，並表悔悟之犯罪後態度；及被告甲○○除提供房間供被告丙○○設置非法廣播電台外，另行提供前揭電話，便利被告丙○○經營非法電台，且
    於犯罪後始終否認犯行之態度，與被告丁○○僅提供土地供作轉播站，且於警訊
    及偵查中供承犯行之態度相較有別等情，尚有未洽，被告丙○○上訴指摘原審判
    決過重，應屬有理；至被告甲○○上訴否認犯罪，指摘原審判決認事用法不當云
    云，雖無可採，然原判決既有如上可議之處，仍應均將之撤銷改判。爰審酌被告
    丙○○、甲○○犯罪動機、所得、被告丙○○設置非法廣播電台時間僅四月，影
    響合法廣播電台時間尚短、犯罪後始終坦承犯行之態度、被告甲○○提供房間及
    電話以供被告丙○○非法設置廣播電台之犯罪手段、犯罪後始終否認犯行之態度
    等一切情狀，分別量處如主文第二項及第三項所示之刑，並各諭知易科罰金及易
    服勞役之折算標準。扣案如附表所示電信器材，均為被告丙○○所有，供其設置
    非法無線電臺所用之器材，應依電信法第六十條之規定沒收之。
據上論斷，應依刑事訴訟法第四百五十五條之一第三項、第三百六十九條第一項前段
、第三百六十四條、第二百九十九條第一項前段，電信法第五十八條第一項、第六十
條，刑法第十一條前段、第二條第一項前段、第二十八條、第四十七條、第四十一條
第一項前段、第四十二條第二項，罰金罰鍰提高標準條例第二條，判決如主文。
本案經檢察官乙○○到庭執行職務
中      華      民      國      九十二    年    十二    月    二十六    日
                                  臺灣臺南地方法院刑事第四庭
                                      審判長法  官  蘇清水
                                            法  官  林欣玲
                                            法  官  卓穎毓
右正本證明與原本無異。
本件不得上訴。
                                            書記官  秦建華
中      華      民      國      九十二    年    十二    月    二十九    日
附表：
┌────┬───────────────────┬──────────┐
│編    號│        品              名            │     數      量     │
├────┼───────────────────┼──────────┤
│   一   │   激  勵  器                         │     一      台     │
├────┼───────────────────┼──────────┤
│   二   │   功  率  放  大  器                 │     一      台     │
├────┼───────────────────┼──────────┤
│   三   │   接  收  機                         │     一      台     │
├────┼───────────────────┼──────────┤
│   四   │   濾  波  器                         │     一      台     │
├────┼───────────────────┼──────────┤
│   五   │   電  壓  調  整  器                 │     一      台     │
├────┼───────────────────┼──────────┤
│   六   │   電  源  供  應  器                 │     一      組     │
└────┴───────────────────┴──────────┘
附錄法條：
電信法第五十八條
違反第四十六條第五項規定，設置或使用無線廣播電臺或無線電視電臺發
送射頻信息，致干擾無線電波之合法使用者，處二年以下有期徒刑、拘役
或科或併科新臺幣六十萬元以下罰金。
違反第四十八條第一項規定，未經核准擅自使用或變更無線電頻率者，處
拘役或科或併科新臺幣二十萬元以下罰金。
犯前項之罪，因而致干擾無線電波之合法使用者，處二年以下有期徒刑、
拘役或科或併科新臺幣六十萬元以下罰金。
舊法
未經許可擅自設置或使用電發送九千赫至三百秭赫之射頻信息，致干擾無線電波之合
法使用者，處二年以下有期徒刑、拘役或科或併科新台幣六十萬元以下罰金。違反第
四十六條第四項規定設置或使用無線廣播電台或無線電視電台發送射頻信息，致干擾
無線電波之合法使用，或違反第四十八條第一項規定擅自使用或變更無線電頻率致干
擾無線電波之合法使用者，依前項之規定處斷。
違反第四十八條第一項規定，擅自使用或變更無線電頻率未干擾無線電波
之合法使用者，處拘役或科或併科新台幣二十萬元以下罰金。


司法院資訊處製作；財團法人民間司法改革基金會備份。
